# 股份支付的所得税处理

提问人：cos0414 时间：2018-03-07 18:35:57
实际控制人转让给高管的股份，按转让价与最近一轮PE价的价差确认了股份支付，请问在做当年汇算清缴时，该部分确认的股份支付，是否可以税前扣除 ？

回答人：chenyiwei
这种情形，本企业并不是实际承担了结算义务的一方，所以虽然会计上要确认股份支付费用，但这部分股份支付费用在本企业能否税前扣除仍有疑问。建议咨询税务专业人士。